# 母公司无偿转让子公司股权至另一子公司的处理

提问人：smileberry 时间：2019-12-09 17:56:00
各位版主，请教母公司将其持有的子公司 A 的股权无偿转让给另一全资子公司 B，在母公司、A、B 报表中分别如何进行处理？
母公司：视作以 A公司账面长投成本对 B 公司的投资，母公司仅调整长投明细科目，不影响其他科目？还是需确认处置损失？
A 公司：股东变更为 B 公司，无其他影响
B 公司：以A 公司在母公司账面长投成本增加对A 长投成本，对应增加资本公积？还是需要按照同控合并的规定确认长投，资本公积？
B 公司合并报表：简单加总合并还是需要按照同控合并的规定进行处理？
谢谢

回答人：chenyiwei
母公司：要考虑该划转有无商业实质（一般理解是没有的）。在没有商业实质的情况下，如你所述 “视作以 A公司账面长投成本对 B公司的投资，母公司仅调整长投明细科目，不影响其他科目”。
A 公司：调整实收资本的股东明细即可。
B 公司：个别报表和合并报表层面均按同一控制下合并进行处理。